---
title: "The exploration's report"
output: word_document
date: "September, 2019"
---

```{r setup_exploration, include=FALSE}
knitr::opts_chunk$set(echo = TRUE)
knitr::opts_chunk$set(fig.pos =  "h")
knitr::opts_knit$set(root.dir = "../")

# libraries for spatial data manipulation


```

```{r scripts_exploration, include=FALSE}
# loading required steps before performing the analysis


```

# Instruções

Esta tarefa deverá ser feita em grupos de até 5 alunos.

Esta tarefa deverá ser respondida e encaminhada via ECLASS até o dia 09/Setembro, 23h59.

Utilizem ESTE DOCUMENTO (Estatística Espacial_2S2019_Berrini T1_Tarefa Aulas 4 e 5.DOCX) como modelo para o documento da tarefa (Times New Roman 12, espaçamento simples entre linhas e antes e depois dos parágrafos, limites de margem conforme este documento).

A folha de respostas deverá ter o nome do aluno, o cabeçalho de cada questão e as respostas (retirem este trecho de instruções da versão final). 

# Exercícios

Vocês devem utilizar o shapefile crime_mg para realizar análises exploratórias baseadas em Estatística Espacial. Utilizem a ferramenta GeoDA (1.10 ou superior), ArcGIS e/ou R para responder às seguintes análises.

## Pergunta 1

Qual das variáveis quantitativas apresentadas no shapefile crime_mg apresenta maior auto-correlação espacial? Descreva como implementou a matriz de vizinhança. Apresente o I de Moran e o mapa de auto-correlação espacial local (LISA map) da variável escolhida e também de pelo menos outras 3 variáveis.

Obs: desconsidere as variáveis Codmuni, ID, X_coord e Y_coord nessa análise.


```{r Pergunta_1, echo=TRUE, out.width = '100%'}
# your code with the exploration 2 goes here
```

## Pergunta 2

Implemente o modelo espacial auto-regressivo (SAR) da variável Indice95 (índice de criminalidade em 1995 de Minas Gerais) a partir de apenas uma variável independente (não pode ser Indice94, Codmuni, ID, X_coord nem Y_coord). Apresente o resultado da regressão linear simples e da regressão linear espacial. Apresente as equações e interprete seus coeficientes.

```{r Pergunta_2, echo=TRUE, out.width = '100%'}
# your code with the exploration 3 goes here
```

## Pergunta 3

Para essa variável que você escolheu, o modelo espacial SAR apresentou ganhos significantes com relação ao modelo linear simples? Justifique sua resposta.
Obs: Sugere-se fazer essa atividade no GeoDA ou no R.

```{r Pergunta_3, echo=TRUE, out.width = '100%'}
# your code with the exploration 3 goes here
```

## Pergunta 4

Implemente a regressão espacial GWR da variável Indice95 (índice de criminalidade em 1995 de Minas Gerais) a partir de apenas uma variável independente (não pode ser Indice94, Codmuni, ID, X_coord nem Y_coord). Apresente o resultado da regressão linear simples e da regressão linear espacial por GWR. Apresente medidas da distribuição dos coeficientes (min, Q1, Q2, Q3, máx), e da distribuição do R2 (min, Q1, Q2, Q3, máx) e apresente os resultados globais da regressão (R2 global, basicamente).

Obs: Sugere-se fazer essa atividade no ArcGIS ou no R.


```{r Pergunta_4, echo=TRUE, out.width = '100%'}
# your code with the exploration 3 goes here
```

## Pergunta 5

Para essa variável que você escolheu, o modelo espacial GWR apresentou ganhos significantes com relação ao modelo linear simples? Justifique sua resposta.

```{r Pergunta_5, echo=TRUE, out.width = '100%'}
# your code with the exploration 3 goes here
```

## Pergunta 6

Implemente um modelo de regressão linear multivariado stepwise da variável Indice95 (significante a 5% ou 10%, utilize o que achar melhor). Depois, “promova-o” a um modelo SAR. Apresente os resultados comparados (equação, R2). Qual modelo você escolheria como final? Se desejar, apresente mapas que sustente sua justificativa.

```{r Pergunta_6, echo=TRUE, out.width = '100%'}
# your code with the exploration 3 goes here
```

## Pergunta 7

Promova o modelo final linear da Pergunta 6 a um modelo GWR. Apresente os resultados comparados (equação, R2). Qual modelo você escolheria como final? Se desejar, apresente mapas que sustente sua justificativa.

```{r Pergunta_7, echo=TRUE, out.width = '100%'}
# your code with the exploration 3 goes here
```

## Pergunta 8

Produza um mapa de alta qualidade do shapefile crime_mg utilizando a extensão tmap. Apresente o código completo e o mapa produzido em sua resposta.

```{r Pergunta_8, echo=TRUE, out.width = '100%'}
# your code with the exploration 3 goes here
```